臺灣高等法院臺中分院刑事裁定　
110年度聲字第1006號

聲  請  人  臺灣高等檢察署臺中檢察分署檢察官
受  刑  人  吳美雲



上列聲請人因受刑人數罪併罰有二裁判以上，聲請定其應執行之
刑（聲請案號：110年度執聲字第496號），本院裁定如下：
    主  文
吳美雲因犯如附表所示各罪所處之刑，應執行有期徒刑肆年捌月
。
    理  由
一、聲請意旨略以：上列受刑人吳美雲因犯詐欺等案件，先後經
    判決確定如附表，數罪中雖有刑法第50條第1項但書所列情
    形，惟受刑人已請求檢察官聲請定應執行刑，應依刑法第50
    條第2項、第53條、第51條第5款規定，定其應執行之刑，爰
    依刑事訴訟法第477條第1項聲請裁定等語。
二、按「裁判確定前犯數罪者，併合處罰之。但有下列情形之一
    者，不在此限：一、得易科罰金之罪與不得易科罰金之罪。
    二、得易科罰金之罪與不得易服社會勞動之罪。三、得易服
    社會勞動之罪與不得易科罰金之罪。四、得易服社會勞動之
    罪與不得易服社會勞動之罪。前項但書情形，受刑人請求檢
    察官聲請定應執行刑者，依第51條規定定之」，刑法第50條
    定有明文，是以，合於數罪併罰之數罪，有刑法第50條第1
    項但書所列情形，須經受刑人請求檢察官聲請，始得依刑法
    第51條之規定定其應執行之刑。
三、次按數罪併罰，有二裁判以上者，依第51條之規定，定其應
    執行之刑；又數罪併罰，分別宣告其罪之刑，如宣告多數有
    期徒刑者，於各刑中之最長期以上，各刑合併之刑期以下，
    定其刑期，但不得逾30年，刑法第53條、第51條第5款亦有
    明文規定。又按法律上屬於自由裁量之事項，有其外部性界
    限及內部性界限，並非概無拘束。依據法律之具體規定，法
    院應在其範圍選擇為適當之裁判者，為外部性界限；而法院
    為裁判時，應考量法律之目的，及法律秩序之理念所在者，
    為內部性界限。法院為裁判時，二者均不得有所踰越（最高
    法院80年臺非字第473號判例意旨可資參照）。是以數罪併
    罰，有二裁判以上，定其應執行之刑時，固屬於法院自由裁
    量之事項，然仍應受前揭外部性界限及內部性界限之拘束。
四、經查：受刑人因犯詐欺等罪，經臺灣臺中地方法院、本院先
    後判處如附表所示之刑，均經分別確定在案，有如附表所示
    上開各罪之判決書在卷可稽。而受刑人所犯附表編號2、3所
    示之罪為得易科罰金、得易服社會勞動之罪；附表編號1、4
    至9所示之罪則為不得易科罰金、不得易服社會勞動之罪，
    固合於修正後刑法第50條第1項各款之規定，惟受刑人就上
    開數罪已請求檢察官聲請定應執行刑，有110年3月26日臺灣
    臺中地方檢察署刑法第50條第1項但書案件是否請求定應執
    行刑調查表在卷可稽。而其中附表編號1至2所示各罪，經本
    院以105年度聲字第1989號裁定定其應執行刑有期徒刑2年2
    月確定；編號4至9所示各罪，經臺灣臺中地方法院以107年
    度易字第340號判決定其應執行刑有期徒刑3年6月，嗣經提
    起上訴，經本院以109年度金上易字第927號判決駁回上訴確
    定。是以本院定應執行刑，不得逾越刑法第51條第5款所定
    法律之外部界限，即不得重於如附表編號1至9所示各罪加計
    之總和外；亦應受內部界限之拘束，即不得重於上開裁判所
    定應執行刑有期徒刑2年2月、3年6月及附表編號3所定有期
    徒刑6月之總和。茲檢察官聲請定其應執行之刑，本院審核
    相關案卷，考量自由裁量之範圍應受內部性界限之拘束及不
    利益變更禁止原則，避免本件定應執行刑後反較定應執行刑
    之前更不利於受刑人，爰定其應執行刑如主文所示。
五、據上論斷，應依刑事訴訟法第477條第1項，刑法第50條第2
    項、第53條、第51條第5款，裁定如主文。　　
中　　華　　民　　國　　110 　年　　4 　　月　　21　　日
            刑事第三庭  審判長法　官　胡　忠  文
                              法　官　楊  欣  怡
                              法　官　邱  顯  祥
以上正本證明與原本無異。
如不服本裁定，應於收受送達後5日內向本院提出抗告書狀(須附
繕本)。

                              書記官  陳  緯  宇
中　　華　　民　　國　　110 　年　　4 　　月　　21　　日
附表：受刑人吳美雲定應執行刑案件一覽表
編      號  1 2 3 罪       名  詐欺 詐欺 期貨交易法 宣  告  刑  有期徒刑2年 有期徒刑4月 有期徒刑6月 犯  罪  日  期  103.12.2 103.12.4 101.6.18起至103.12.16止 偵查(自訴)機關 年          度 案          號  臺中地檢104年度偵字第17769號 臺中地檢104年度偵字第17769號 臺中地檢105年度偵字第18073號、106年度偵續字第44號、106年度偵字第4205號 最後 事實審 法   院 中高分院 中高分院 臺中地院  案   號 105年度上訴字第836號 105年度上訴字第836號 107年度易字第340號  判   決 日   期 105.09.13 105.09.13 109.05.19 確  定判  決 法   院 中高分院 中高分院 臺中地院  案   號 105年度上訴字第836號 105年度上訴字第836號 107年度易字第340號  判   決 確   定 日   期 105.09.13 105.10.03 109.09.17 是否為得易科罰金之案件  否 是 是 

編       號  4 5 6 罪      名  詐欺 詐欺 詐欺 宣  告  刑  有期徒刑1年6月 有期徒刑2年 有期徒刑8月 犯  罪  日  期  103年間 102年6、7月間 103年6月間 偵查(自訴)機關 年          度 案          號  臺中地檢105年度偵字第18073號、106年度偵續字第44號、106年度偵字第4205號 臺中地檢105年度偵字第18073號、106年度偵續字第44號、106年度偵字第4205號 臺中地檢105年度偵字第18073號、106年度偵續字第44號、106年度偵字第4205號 最    後  事 實 審 法   院 中高分院 中高分院 中高分院  案   號 109年度金上易字第927號 109年度金上易字第927號 109年度金上易字第927號  判   決 日   期 109.11.04 109.11.04 109.11.04 確   定  判   決 法   院 中高分院 中高分院 中高分院  案   號 109年度金上易字第927號 109年度金上易字第927號 109年度金上易字第927號  判   決 確   定 日   期 109.11.04 109.11.04 109.11.04 是否為得易科罰金之案件  否 否 否 

編       號  7 8 9 罪      名  詐欺 詐欺 詐欺 宣  告  刑  有期徒刑1年 有期徒刑1年 有期徒刑8月 犯  罪  日  期  103年8月間 103年7月間 103年間 偵查(自訴)機關 年          度 案          號  臺中地檢105年度偵字第18073號、106年度偵續字第44號、106年度偵字第4205號 臺中地檢105年度偵字第18073號、106年度偵續字第44號、106年度偵字第4205號 臺中地檢105年度偵字第18073號、106年度偵續字第44號、106年度偵字第4205號 最 後 事實審 法   院 中高分院 中高分院 中高分院  案   號 109年度金上易字第927號 109年度金上易字第927號 109年度金上易字第927號  判   決 日   期 109.11.04 109.11.04 109.11.04 確  定判  決 法   院 中高分院 中高分院 中高分院  案   號 109年度金上易字第927號 109年度金上易字第927號 109年度金上易字第927號  判   決 確   定 日   期 109.11.04 109.11.04 109.11.04 是否為得易科罰金之案件  否 否 否